臺灣雲林地方法院刑事判決
111年度交簡上字第10號
上  訴  人  臺灣雲林地方檢察署檢察官  
被      告  范景淵




上列上訴人因過失傷害案件，不服本院111年度交簡字第13號中
華民國111年2月25日第一審刑事簡易判決（起訴案號：110年度
偵緝字第298號），提起上訴，本院管轄之第二審合議庭判決如
下：
　　主　　　文
上訴駁回。
　　事實及理由
壹、審理範圍：
　　按刑事訴訟法第348條規定於民國110年6月16日公布，同年
    月18日生效施行，而本案係於111年4月15日日上訴繫屬於本
    院，有本院收文戳章可憑（見本院交簡上卷第9頁），並非
    刑事訴訟法施行法第7之13條所規定適用修正前規定之案件
    ，故應適用修正後刑事訴訟法第348條之規定，先予說明。
    又修正後刑事訴訟法第348條第3項規定：「上訴得明示僅就
    判決之刑、沒收或保安處分一部為之」。經查，上訴人即檢
    察官上訴意旨，係認原審量刑過輕，並於本院審判期日陳明
    僅對量刑部分上訴(見本院交簡上卷第15、63頁），依前述
    說明，本院僅就原審判決量刑妥適與否進行審理，至於原判
    決其他部分（含原判決認定之犯罪事實、罪名），則非本院
    審理範圍，先予指明。
貳、本案據以審查量刑妥適與否之原審所認定犯罪事實、罪名：
一、犯罪事實：范景淵於民國109年10月3日晚上6時5分許，駕駛車
    牌號碼000-0000號自用小客車(下稱A車)，沿國道1號中線車
    道由南往北方向行駛，本應注意車前狀況、保持安全間距，並隨
    時採取必要之安全措施，而依當時天候晴、夜間有照明、柏
    油路面乾燥、無缺陷及障礙物等情，並無不能注意之情事，竟
    疏於注意及此，行駛至雲林縣○○鎮○道0 號北向239.5公里處
    ，適鄭昭明駕駛車牌號碼0000-00號自用小客車(下稱B車)及劉
    進強駕駛車牌號碼000-0000號自用小客車(下稱C車)行駛於前
    方煞停，A車見狀閃避不及撞擊B車，B車因而推撞C車，致鄭昭明
    受有急性頸部扭傷之傷害。范景淵於肇事後，在未被有偵查
    犯罪職權之公務員發覺前，向前往現場處理車禍之員警坦承
    為肇事者並願接受裁判。
二、所犯罪名：刑法第284條前段之過失傷害罪。
參、上訴理由之論斷：　　
一、檢察官上訴意旨略以：⑴被告范景淵迄未賠償告訴人鄭昭明
    ，其於事故後未主動與告訴人聯繫賠償事宜，先前有多次調
    解庭均未到庭，又被告曾答應支付告訴人新臺幣（下同）25
    萬元，卻失信缺席調解庭，顯見被告犯後態度不佳；⑵告訴
    人所受體傷醫療費用雖僅5,088元，但仍需長時間復健治療
    ，身心備受煎熬，原審僅判處被告拘役30日，似嫌過輕等語
    。
二、關於本件刑之減輕事由：
　　被告肇事後未被有偵查犯罪職權之機關或公務員發覺，於警
    員到場時，主動向員警坦承其為車禍肇事之人，有國道公路
    警察局第四公路警察大隊斗南分隊道路交通事故肇事人自首
    情形紀錄表1紙在卷可查（見偵一卷第51頁），堪認符合自
    首要件，爰依刑法第62條前段規定，減輕其刑。 
三、按量刑輕重，係屬事實審法院得依職權自由裁量之事項，苟
    已斟酌刑法第57條各款所列情狀而未逾越法定刑度，不得遽
    指為違法；刑罰之量定，固屬法院自由裁量之職權行使，但
    仍應審酌刑法第57條所列各款事由及一切情狀，為酌量輕重
    之標準，並非漫無限制。在同一犯罪事實與情節，如別無其
    他加重或減輕之原因，下級審法院量定之刑，亦無過重或失
    輕之不當情形，則上級審法院對下級審法院之職權行使，原
    則上應予尊重（最高法院72年台上字第6696號判決先例、85
    年度台上字第2446號判決要旨參照）。
四、查本件原審量刑時，已審酌被告駕駛車輛上路，本應遵守交
    通法規，以保護自己及其他用路人之生命身體安全，卻疏未
    注意，不慎追撞告訴人車輛，致告訴人受有急性頸部扭傷之
    傷勢，並造成告訴人身心痛苦及不便，所為自有不是，惟衡
    及被告犯後坦承犯行，並考量告訴人傷勢尚非甚重（依告訴
    人所提刑事附帶民事訴訟起訴狀所載，目前醫藥費5,088元
    ），雙方因賠償金額未有共識而尚未達成和解，再參以被告
    前無前科紀錄，足認其素行尚可，與被告自陳之教育程度、
    家庭生活經濟狀況（本院交易卷第43頁）等一切情狀，並認
    被告符合刑法第62條自首減輕之規定，於量刑時一併審酌，
    就其所犯過失傷害罪，量處拘役30日，並諭知易科罰金之折
    算標準。是原審就被告之量刑已依刑法第57條所定各款事由
    ，並以行為人責任為基礎，兼顧被告有利與不利之科刑資料
    ，於法定刑度範圍內，詳予考量審酌而為刑之量定，且已考
    量被告犯後坦承犯行，其與告訴人因賠償金額未有共識而尚
    未達成和解，迄今尚未賠償告訴人損失之犯後態度，及告訴
    人因本案所受之傷勢及身心狀況等情而為量刑，並未逾越公
    平正義之精神，亦無濫用裁量職權情事，經核並無違反罪刑
    相當原則與比例原則。準此，檢察官上訴意旨，認原判決量
    刑過輕，係對原判決量刑職權之適法行使，任意指摘，為無
    理由，應予駁回。至被告雖請求給予緩刑宣告，惟考量被告
    之過失程度，且迄今仍未與告訴人和解等情狀，認本件不宜
    給予緩刑之宣告，附此敘明。
據上論斷，應依刑事訴訟法第368條，判決如主文。　　
本案經檢察官段可芳提起公訴，檢察官陳淑香到庭執行職務。
中　　華　　民　　國　　111 　年　　7 　　月　　7 　　日
                  刑事第四庭　審判長法　官　許佩如

                                    法  官  黃玥婷

                                    法  官  廖奕淳
以上正本證明與原本無異。
不得上訴。　
                                    書記官  陳玫燕
中　　華　　民　　國　　111 　年　　7 　　月　　8 　　日

卷 宗 與 簡 稱 對 照 表  偵一卷 臺灣雲林地方檢察署110年度偵字第1258號偵查卷宗 偵二卷 臺灣雲林地方檢察署110年度偵緝字第298號偵查卷宗 本院交易卷 本院110年度交易字第450號卷 本院交簡卷 本院111年度交簡字第13號卷 本院交簡上卷 本院111年度交簡上字第10號卷